臺灣嘉義地方法院民事小額判決
110年度嘉小字第629號
原      告  鄧○○    姓名、年籍詳卷
法定代理人  鄧大福  
兼上一人
訴訟代理人  李雅純  
被      告  陳紹來  

上列當事人間因被告過失傷害案件，原告提起請求損害賠償之刑
事附帶民事訴訟，經本院刑事庭以110年度嘉交簡附民字第24號
刑事附帶民事訴訟裁定移送前來，本院於民國110年7月29日言詞
辯論終結，判決如下： 
    主  文
一、被告應給付原告李雅純新台幣（下同）6,530元，及自民國1
    10年3月26日起至清償日止，按週年利率百分之5計算之利息
    。
二、被告應給付原告鄧○○3,530元，及自110年3月26日起至清償
    日止，按週年利率百分之5計算之利息。
三、原告李雅純、鄧○○其餘之訴均駁回。
四、本判決第1項、第2項得假執行。
    事實及理由
一、原告主張：被告於109年8月9日18時25分許，騎乘車牌號碼0
    00-000號普通重型機車（下稱被告機車）搭載訴外人羅淑綢
    ，自嘉義市○區○○路00號前方之路旁停車格（均有停放車輛
    ）中間起步、欲進入嘉義市東區中山路東向車道時，本應於
    起駛前注意前後左右有無車輛、行人，並應讓行進中之車輛
    、行人優先通行，竟疏未注意及此，率爾駛出，適有原告李
    雅純騎乘車牌號碼000-0000號普通重型機車（下稱原告機車
    ）搭載原告鄧○○，沿嘉義市東區中山路由西往東方向，亦駛
    至上開地點，見狀煞閃不及，被告機車之前車頭直接撞擊原
    告機車之右側車身，致原告李雅純人車倒地，受有左臉挫傷
    、四肢擦挫傷之傷害，原告鄧○○則受有右手第五指挫傷之傷
    害（下稱本件事故）。爰依侵權行為之法律關係提起本訴，
    請求被告負損害賠償責任。原告請求之範圍及金額如下：㈠
    原告李雅純部分：醫療費用530元、外傷用貼布769元、薪資
    損失3,000元（原告李雅純月薪29,500元，因109年9月30日
    、11月9日開庭請假遭扣2日半薪、全勤合計3,000元）、收
    驚費用900元（300×3）、精神慰撫金15,000元。㈡原告鄧○○
    部分：醫療費用530元、收驚費用900元（300×3）、精神慰
    撫金15,000元。並聲明：㈠、被告應給付原告李雅純20,199
    元及自起訴狀繕本送達翌日起至清償日止，按週年利率百分
    之5計算之利息。㈡被告應給付原告鄧○○16,430元及自起訴狀
    繕本送達翌日起至清償日止，按週年利率百分之5計算之利
    息（本院卷第27、45頁）。
二、被告則辯以：本件事故因原告僅受有小擦傷，於刑事程序經
    檢察官、法官勸諭兩造調解，被告當庭亦願意與原告調解，
    惟原告李雅純之配偶不同意，並表示也要對被告提出民事求
    償。對於原告李雅純請求醫療費用530元部分沒有爭執，惟
    外傷貼布、薪資損失、收驚費用均有爭執，精神慰撫金部分
    請求過高；對於原告鄧○○請求醫療費用530元部分沒有爭執
    ，收驚費用有爭執，精神慰撫金部分請求過高。並聲明：原
    告之訴駁回。
三、法院之判斷：
㈠、原告主張被告有上述侵權行為而致原告李雅純、鄧○○分別受
    有前揭傷害，且被告應負全部肇事責任之事實，業據提出交
    通部公路總局車輛行車事故鑑定覆議會覆議字第0000000號
    覆議意見書、原告李雅純診斷證明書、原告鄧○○診斷證明書
    （110年度嘉交簡附民字第24號卷《下稱附民卷》第19至25、3
    1頁）為證，並有本院110年度嘉交簡字第286號（下稱本件
    刑案）刑事簡易判決可稽（本院卷第9至12頁），且被告上
    述過失傷害行為，業經本院以本件刑案刑事簡易判決判處有
    期徒刑2月確定，並經本院調閱上開刑事卷宗查核無誤，應
    堪信為真實。
㈡、按因故意或過失，不法侵害他人之權利者，負損害賠償責任
    ；不法侵害他人之身體或健康者，對於被害人因此喪失或減
    少勞動能力或增加生活上之需要時，應負損害賠償責任；不
    法侵害他人之身體、健康、名譽、自由、信用、隱私、貞操
    ，或不法侵害其他人格法益而情節重大者，被害人雖非財產
    上之損害，亦得請求賠償相當之金額。民法第184條第1項前
    段、第193條第1項、第195條第1項前段分別定有明文。次按
    當事人主張有利於己之事實者，就其事實有舉證之責任，民
    事訴訟法第277條前段亦有明定。申言之，侵權行為所發生
    之損害賠償請求權，應具備加害行為、侵害權利、行為不法
    、致生損害、相當因果關係、行為人具責任能力及行為人有
    故意或過失等成立要件，若任一要件有所欠缺，即無侵權行
    為責任之可言，本件被告既對原告請求之細項有所爭執，依
    前揭說明，自應由原告負舉證責任。茲就原告請求被告賠償
    之各項損害及金額，是否有據，逐項審究如下：
１、原告李雅純部分：
⑴、醫療費用530元、外傷用貼布769元部分：
　　原告李雅純主張其因本件傷害受有前揭醫療費用之支出，業
    據提出醫療費用收據為證（本院卷第33、35頁），被告就此
    亦不爭執，原告李雅純此部分之請求自屬有據。至於外傷用
    貼布769元部分，被告否認為原告本件傷害所支出之費用，
    原告就此部分並未舉證證明，該部分之請求為無理由。
⑵、薪資損失3,000元部分：
    原告李雅純主張因本件事故開庭請假，受有2日半薪、全勤
    合計3,000元之損失，惟此部分係因訴訟程式造成原告李雅
    純收入損失，此與被告本件侵權行為間，並無直接必然關係
    ，其因進行訴訟程式所損耗之費用與被告之侵權行為，難認
    有相當之因果關係，是原告李雅純請求此部分，依法尚非有
    據。
⑶、收驚費用900元部分：
    原告李雅純主張因本件事故至宮廟收驚受有支出900元之損
    失，惟原告李雅純就此部分支出未提出相關證據佐證其實，
    另縱原告李雅純確因本件事故至宮廟收驚，亦難認與被告之
    本件過失行為有相當因果關係，是此部分請求，洵屬無據。
⑷、精神慰撫金15,000元部分：
　　原告李雅純因被告前揭侵權行為而受有本件傷害，其精神上
    受有相當之痛苦，可堪認定。經審酌兩造之身分、地位、經
    濟能力（有兩造稅務電子閘門財產所得調件明細表《因屬個
    人隱私，僅予參酌，不予揭露》可參）、被告侵害行為情節
    、原告李雅純受有本件傷害之程度及其精神所受打擊之程度
    等一切情狀，認原告李雅純請求之慰撫金15,000元，尚嫌過
    高，應核減為6,000元，逾此數額之請求，不應准許。
⑸、綜上，原告李雅純所受之損害金額共計6,530元。
２、原告鄧○○部分：
⑴、醫療費用530元：
　　原告鄧○○主張其因本件傷害受有前揭醫療費用之支出，業據
    提出醫療費用收據為證（本院卷第51、53頁），被告就此亦
    不爭執，原告鄧○○此部分之請求自屬有據。
⑵、收驚費用900元部分：
    原告鄧○○主張因本件事故至宮廟收驚受有支出900元之損失
    ，惟原告鄧○○就此部分支出未提出相關證據佐證其實，另縱
    原告鄧○○確因本件事故至宮廟收驚，亦難認與被告之本件過
    失行為有相當因果關係，是此部分請求，洵屬無據。
⑶、精神慰撫金15,000元部分：
　　原告鄧○○因被告前揭侵權行為而受有本件傷害，其精神上受
    有相當之痛苦，可堪認定。經審酌兩造之身分、地位、經濟
    能力（有兩造稅務電子閘門財產所得調件明細表《因屬個人
    隱私，僅予參酌，不予揭露》可參）、被告侵害行為情節、
    原告鄧○○受有本件傷害之程度及其精神所受打擊之程度等一
    切情狀，認原告鄧○○請求之慰撫金15,000元，尚嫌過高，應
    核減為3,000元，逾此數額之請求，不應准許。
⑸、綜上，原告鄧○○所受之損害金額共計3,530元。　　
四、綜上所述，本件原告李雅純、鄧○○依侵權行為法律關係，分
    別請求被告賠償6,530元、3,530元，及均自起訴狀繕本送達
    翌日即110年3月26日（附民卷第45頁）起至清償日止，按年
    息百分之5計算之利息，於法有據，應予准許。逾此部分之
    請求，則屬無據，應予駁回。
五、本件事證已臻明確，兩造其餘之主張、陳述及所提證據暨攻
    擊防禦方法，經本院審酌後，認與本件判決結果無影響，爰
    不一一贅述，附此敘明。　　
六、本件係適用小額程序所為被告部分敗訴之判決，依民事訴訟
    法第436條之20規定，應職權宣告假執行。
七、本件係刑事附帶民事訴訟，由合議庭裁定移送民事庭之事件
    ，依刑事訴訟法第504條第2項之規定，免納裁判費，亦無其
    他訴訟費用支出，本件無應確定訴訟費用額必要。
中　　華　　民　　國　　110 　年　　8 　　月　  12　　日
                  臺灣嘉義地方法院嘉義簡易庭
                                  法　官　陳美利
以上正本係照原本作成。
如不服本判決，應於送達後20日內向本庭（嘉義市○○路000○0
號）提出上訴狀並表明上訴理由，如於本判決宣示後送達前提起
上訴者，應於判決送達後20日內補提上訴理由書（均須按他造當
事人之人數附繕本）。如委任律師提起上訴者，應一併繳納上訴
審裁判費。
對於小額程序之第一審判決之上訴，非以其違背法令之理由，不
得為之。且上訴狀內應記載表明（一）原判決所違背之法令及其
具體內容。（二）依訴訟資料可認為原判決有違背法令之具體事
實者。 
中　　華　　民　　國　　110 　年　　8 　　月　　12　　日
                                  書記官  林金福